【裁判字號】    97,交聲,35
【裁判日期】    971111
【裁判案由】    違反道路交通管理處罰條例聲明異議
【裁判全文】
臺灣澎湖地方法院交通事件裁定          97年度交聲字第35號
異  議  人  甲○○
即受處分人
上列受處分人因違反道路交通管理處罰條例案件，對於交通部公
路總局澎湖監理站中華民國97年10月1日裁84－C00000000號裁決
，聲明異議，本院裁定如下：
    主  文
異議駁回。
    理  由
一、原處分意旨略以：異議人即受處分人甲○○於民國97年8月
    1日12時55分，在臺北縣中和巿中山路、景平路口，騎乘車
    牌號碼NL9－709號重型機車，行經有燈光號誌管制之交岔路
    口時，遇紅燈未停逕行迴轉，適為員警攔停舉發，依道路交
    通管理處罰條例第53條第1項之規定，裁處受處分人罰鍰新
    臺幣（下同）1,800元，並依第63條第1項記違規點數3點。
二、異議意旨略以：異議人騎乘機車行經臺北縣中和巿景平路與
    中山路交叉路口時，見一同向駕駛人迴轉且未遭警攔停舉發
    ，使異議人認迴轉並無違規，且道路交通管理處罰條例第53
    條第1項並無處罰紅燈迴轉之規定，而依交通部82.4.22交路
    字第009811號函示，闖紅燈之構成要件須是「紅燈時仍逕予
    穿越路口至銜接路段」，異議人係在紅燈亮起所有直行車均
    已停止狀態下，在沒有跨越斑馬線，更無逕予穿越路口至銜
    接路段之情形，才迴轉返回原路，故並無違規之情形。另舉
    發違反道路交通管理事件通知單未載明應到案日期及誤載應
    到案處所，致使異議人對行政處分之到案日期無所依循，不
    符法定行政程序，爰請求撤銷原處分。
三、按汽車駕駛人，行經有燈光號誌管制之交岔路口闖紅燈者，
    處1,800元以上5,400元以下罰鍰，並記違規點數3點，道路
    交通管理處罰條例第53條第1項、第63條第1項第3款分別定
    有明文。又車輛面對圓形紅燈時仍逕予穿越路口至銜接路段
    ，含左轉、直行、迴轉及右轉，即視為闖紅燈之行為，交通
    部82年4月22日交路字第009811號函釋意旨可資參照。
四、經查：
  (一)異議人於上開時地，騎乘車牌號碼NL9－709號重型機車，紅
    燈迴轉之違規事實，經警攔停舉發，有臺北縣政府警察局97
    年8月1日北縣警交字第C00000000號舉發違反道路交通管理
    事件通知單、交通部公路總局澎湖監理站97年10月1日澎監
    違裁字第裁84－C00000000號裁決書附卷可稽，堪可認定。
  (二)異議人不否認有上開紅燈迴轉之事實，僅辯稱其並沒有跨越
    斑馬線，更無逕予穿越路口至銜接路段之情形等語。然觀諸
    卷附攔停舉發行向示意圖及揆諸上開交通部函釋，異議人確
    有紅燈迴轉之行為，自有視同闖紅燈之情形。
  (三)又領有駕駛執照騎乘機車本應遵守交通規則，此為周知之常
    識，異議人於景平路紅燈情形下，逕行迴轉，係屬違規之闖
    紅燈行為，已如前述；縱異議人謂有同向駕駛人採取與其相
    同方式迴轉而未遭警攔停舉發之抗辯為真，僅係該車輛亦有
    闖紅燈之違規情事而已，並不因未遭警攔停舉發，即使該違
    規情事變為合法。
  (四)另舉發通知單縱未載明應到案日期，惟依道路交通管理處罰
    條例第9條之規定，異議人應於接獲違反道路交通管理事件
    通知單後十五日內，逕依規定之罰鍰標準，向指定之處所繳
    納結案或提出陳述書，該規定已明確保障行為人有就不服舉
    發之情形，限期提出意見或陳述之權利，異議人既經當場舉
    發，對其違規事實應知之甚詳，該舉發單雖未載明應到案日
    期，無損於異議人應於接獲通知單後十五日內逕行繳納罰鍰
    或向處罰機關陳述意見之機會，且舉發通知單注意事項第6
    點亦載明：不服舉發者，應於接獲本單十五日內，向處罰機
    關陳述，故舉發通知單縱未載明應到案日期，對異議人之權
    利應無影響，更未因此剝奪其防禦權。而舉發通知單誤載到
    案處所之疏失，因係當場舉發之違規案件，係屬可補正之瑕
    疵，尚不構成免罰之要件，況舉發通知單誤載到案處所，若
    有因此延誤到案時間，處分機關得其視情節依自動到案之金
    額裁罰，非得據為免罰之理由。
五、綜上所述，受處分人甲○○確有於前揭時、地騎乘機車行經
    有燈光號誌管制之交岔路口紅燈迴轉之違規行為，從而，原
    處分機關依道路交通管理處罰條例第53條第1項、第63條第1
    項之規定，裁處受處分人罰鍰1,800元，並記違規點數3點，
    於法核無違誤。受處分人聲明異議，為無理由，應予駁回。
六、據上論斷，應依道路交通管理處罰條例第87條第2項，道路
    交通案件處理辦法第19條，裁定如主文。
中    華    民    國    97    年    11    月    11    日
                        交通法庭法  官  陳順輝
以上正本係照原本作成。
如不服本裁定，應於裁定送達後5日內，向本院提出抗告狀（須
附繕本）。
中    華    民    國    97    年    11    月    11    日
                                書記官  王耀煌


司法院資訊處製作；財團法人民間司法改革基金會備份。
